【裁判字號】    98,交聲,2055
【裁判日期】    980630
【裁判案由】    違反道路交通管理處罰條例聲明異議
【裁判全文】
臺灣臺北地方法院交通事件裁定        98年度交聲字第2055號
異議人即
受處分人    甲○○
上列異議人即受處分人因違反道路交通管理處罰條例案件，對於
臺北市交通事件裁決所中華民國98年5月27日所為之處分（原處
分案號：北市裁罰字第裁22-AR0000000號），聲明異議，本院裁
定如下：
    主   文
異議駁回。
    理  由
一、原處分意旨略以：異議人即受處分人甲○○於民國98年4月
    14日14時37分許，駕駛車牌號碼CKP-650號重型機車，行經
    臺北市○○路時，因有不在規定車道行駛之違規行為，經臺
    北市政府警察局大同分局延平派出所警員依違反道路交通管
    理處罰條例第45條第13款規定，以拍照採證方式逕行掣單舉
    發，嗣受處分人於應到案日期前向原處分機關即臺北市交通
    事件裁決提出申訴，原處分機關調查函請舉發單位調查結果
    ，仍認受處分人確有前開違規行為，原處分機關乃依道路交
    通管理處罰條例第45條第13款、第63條第1項第1款（原裁決
    書漏載「第1項第1款」）及違反道路交通管理事件統一裁罰
    標準表規定之規定，裁處受處分人罰鍰新臺幣（下同）600
    元，並記違規點數1點。
二、聲明異議意旨略以：因道路地上標線模糊不明，致異議人難
    以即時判斷，並非故意違規，爰提起本件異議，請求撤銷原
    處分云云。
三、按「禁行機車」標字，係用以告示「本車道」禁止汽缸總排
    氣量未滿550立方公分之機器腳踏車通行，道路交通標誌標
    線號誌設置規則第178條第1項前段定有明文。又機器腳踏車
    行駛之車道，應依標誌或標線之規定行駛，道路交通安全規
    則第99條第1項前段亦有明定。次按機器腳踏車，不在規定
    車道行駛而有爭道行駛之情形者，處600元以上1,800元以下
    罰鍰，並記違規點數1點；汽車駕駛人未依規定行駛車道，
    並經以科學儀器取得證據資料證明其行為違規，當場不能或
    不宜攔截製單舉發者，得逕行舉發處罰，道路交通管理處罰
    條例第45條第13款、第63條第1項第1款、第7條之2第1項第7
    款、第2項第5款亦規定甚明。而道路交通管理處罰條例所稱
    之汽車，依該條例第3條第8款規定包括機器腳踏車。
四、經查，本件受處分人甲○○於98年4月14日14時37分許，駕
    駛車牌號碼CKP-650號重型機車，行經臺北市○○路時，因
    未依規定而行駛於禁行機車之車道，經臺北市政府警察局大
    同分局警員依違反道路交通管理處罰條例逕行掣單舉發等情
    ，此為受處分人所不爭執，並有採證照片1張、違規查詢報
    表1紙及臺北市政府警察局大同分局98年5月22日北市警同分
    交字第09831140100號書函附卷可稽，是受處分人於未依規
    定而行駛於禁行機車之車道之違規事實，洵堪認定。本件受
    處分人雖主張因道路地上標線模糊不明，致難以判斷禁行機
    車之車道，並提出舉發照片1張為證，然觀受處分人所提出
    之舉發照片，受處分人於前揭時、地行駛該處路面所劃設之
    白色分隔車道虛線雖有部分斑駁，惟衡諸一般駕駛人仍可清
    楚辨識，並未因此而達無法辨識該交通標誌以致一般駕駛人
    均無法遵守該標誌之情形，況該處路面之前面所劃設之白色
    分隔車道虛線及該處路面上所繪設之「禁行機車」標字，其
    顏色及標字皆清晰可見，應不致使人有誤認之虞，是受處分
    人上開所辯，尚難採信。本件事證明確，受處分人所有之上
    開重型機車不在規定車道行駛之違規行為，洵堪認定。
五、綜上所述，本件受處分人確有於前揭時地騎乘機器腳踏車，
    不在規定車道行駛之違規行為，原處分機關依道路交通管理
    處罰條例第45條第13款及第63條第1項第1款之規定，裁處異
    議人罰鍰600元，並予記違規點數1點，核無違誤。本件異議
    為無理由，應予駁回。
據上論斷，依道路交通案件處理辦法第19條，裁定如主文。
中    華    民    國    98    年    6     月    30    日
                  交通法庭法  官  李宜娟
以上正本證明與原本無異
如不服本裁定應於送達後5日內向本院提出抗告狀
                          書記官  張華瓊
中    華    民    國    98    年    7     月    2     日


司法院資訊處製作；財團法人民間司法改革基金會備份。
